【裁判字號】    98,交易,531
【裁判日期】    980930
【裁判案由】    過失傷害
【裁判全文】
臺灣臺中地方法院刑事判決             98年度交易字第531號
公  訴  人  臺灣臺中地方法院檢察署檢察官
被      告  甲○○
上列被告因過失傷害案件，經檢察官提起公訴（98年度偵字第18
905號），本院判決如下：
    主    文
甲○○犯過失傷害罪，處拘役參拾伍日，如易科罰金，以新臺幣
壹仟元折算壹日。
    犯罪事實及理由
一、甲○○於民國98年5月12日中午，駕駛車牌號碼6V-3701號自
    小客車，沿台中市○○區○○街往太原路方向行駛，於同日
    12時57分許，行駛至水景街與景和街之無號誌交岔路口，順
    著水景街之彎道左轉至景和街之際，本應注意車前狀況及轉
    彎車應讓直行車先行，而依當時天候晴、日間自然光線、路
    面鋪裝柏油、路面乾燥且無缺陷，亦無障礙物，視距良好之
    情形下，並無不能注意之情事，竟疏於注意貿然左轉（起訴
    書誤植為右轉）行駛，致其車輛之右前保險桿與亦未注意車
    前狀況由乙○○所騎乘沿景和街行駛之KDA- 701號重型機車
    之右側車身發生碰撞，造成乙○○人車倒地，受有下肢及背
    挫傷等傷害。
二、按現行刑事訴訟法為保障被告之反對詰問權，排除具有虛偽
    危險性之傳聞證據，以求實體真實之發見，於該法第 159條
    第 1項明定被告以外之人於審判外之言詞或書面陳述，除法
    律有規定者外，不得作為證據。又被告以外之人於審判外之
    陳述，雖不符前4條之規定（即刑事訴訟法第159條之1至159
    條之 4），而經當事人於審判程序同意作為證據，法院審酌
    該言詞陳述或書面陳述作成時之情況，認為適當者，亦得為
    證據；當事人、代理人或辯護人於法院調查證據時，知有第
    159條第1項不得為證據之情形，而未於言詞辯論終結前聲明
    異議者，視為有前項之同意，刑事訴訟法第159條之5定有明
    文。本件檢察官、被告並未就以下被告以外之人於審判外之
    言詞及書面陳述有所爭執，且迄於言詞辯論終結前，均未主
    張有刑事訴訟法第159條第1項不得為證據之情形，是應認已
    同意作為證據，且經本院審酌後，認無不適當之情形，應認
    均有證據能力，合先敘明。
三、訊據被告甲○○固坦承於上開時、地駕車不慎而與告訴人乙
    ○○騎乘之機車發生碰撞，致告訴人受傷之事實，惟辯稱：
    伊行駛之水景街是主幹道，且伊亦為直行車，只是該處路往
    左彎云云，惟查，上開犯罪事實業據證人乙○○證述明確，
    復有道路交通事故現場圖、道路交通事故調查報告表(一)、(二)
    、交通事故照片、診斷證明書等在卷可稽。又水景街及景和
    街之車道數相同，且被告駕車沿水景街行駛至水景街與景和
    街之無號誌交岔路口時，係左轉往景和街行駛，有卷附之現
    場圖可憑，並據被告甲○○於警詢供承不諱，核與證人乙○
    ○證述情節相符，是被告所為之辯解顯不足採，本件事證明
    確，被告之犯行堪以認定。
四、核被告所為，係犯刑法第284條第1項前段之過失傷害罪，爰
    審酌被告前無不良素行，有臺灣高等法院被告前案紀錄表在
    卷可憑，被告就本件車禍發生之過失程度、告訴人所受之損
    害及犯後坦承過失傷害之犯行，惟迄未與告訴人和解等一切
    情狀，量處如主文所示之刑，並諭知易科罰金之折算標準。
五、依刑事訴訟法第299條第1項前段，刑法第284條第1項前段、
    第41條第1項，刑法施行法第1條之1，判決如主文。
本案經檢察官吳婉萍到庭執行職務
中    華    民    國    98    年    9     月    30    日
                  刑事第九庭  法  官  林慧英
以上正本證明與原本無異。
如不服本判決應於收受判決後10日內向本院提出上訴書狀，並應
敘述具體理由；其未敘述上訴理由者，應於上訴期間屆滿後20日
內向本院補提理由書（均須按他造當事人之人數附繕本）「切勿
逕送上級法院」。
                              書記官  廖碩薇
中    華    民    國    98    年    9     月    30    日
附錄論罪科刑法條
刑法第284條第1項
因過失傷害人者，處6月以下有期徒刑、拘役或5百元以下罰金，
致重傷者，處1年以下有期徒刑、拘役或5百元以下罰金。


司法院資訊處製作；財團法人民間司法改革基金會備份。
